【裁判字號】    98,審訴,2328
【裁判日期】    981009
【裁判案由】    毒品危害防制條例
【裁判全文】
臺灣桃園地方法院刑事判決            98年度審訴字第2328號
公  訴  人  臺灣桃園地方法院檢察署檢察官
被      告  甲○○
上列被告因違反毒品危害防制條例案件，經檢察官提起公訴（98
年度毒偵字第3664、3738號），被告於本院準備程序進行中，就
被訴事實為有罪之陳述，經本院告知簡式審判程序意旨，並聽取
公訴人及被告之意見後，本院合議庭裁定改依簡式審判程序審理
，茲判決如下：
    主      文
甲○○施用第一級毒品，累犯，處有期徒刑壹年月，扣案之第
一級毒品海洛因肆包含袋（淨重共計拾點玖公克）均沒收銷
燬之，玻璃球吸食器壹組沒收；又施用第一級毒品，累犯，處有
期徒刑壹年月，扣案之第一級毒品海洛因包含袋（淨重共計
壹點零捌公克）、第二級毒品甲基安非他命貳包含袋（毛重共計
壹點玖公克）均沒收銷燬之；應執行有期徒刑貳年肆月，扣案
之第一級毒品海洛因柒包含袋（淨重共計拾肆點肆柒公克）、第
二級毒品甲基安非他命貳包含袋（毛重共計壹點玖公克）均沒
收銷燬之，玻璃球吸食器壹組沒收。
    事實及理由
一、犯罪事實：
    緣甲○○前於民國91年間因施用毒品案件，經本院以91年度
    毒聲字第3446號裁定送觀察、勒戒後，認有繼續施用毒品之
    傾向，再經本院以92年度毒聲字第367 號裁定送強制戒治後
    ，因戒治成效評定合格停止戒治付保護管束出所，於93年1
    月27日保護管束期滿，停止戒治未經撤銷，強制戒治視為執
    行完畢，並經臺灣桃園地方法院檢察署檢察官以93年度戒毒
    偵字第191 號為不起訴處分確定；於前開強制戒治執行完畢
    釋放後5 年內，復於93年間因施用第一、二級毒品案件，經
    本院以93年度訴字第1566號分別判處(一)有期徒刑10月、5 月
    ，應執行有期徒刑1 年2 月確定；又於93年間因違反槍砲彈
    藥刀械管制條例案件，經本院以94年度訴字第3 號分別判處
    (二)有期徒刑6 月、1 年2 月、6 月，併科罰金新臺幣2 萬元
    、6 萬元、2 萬元，應執行有期徒刑2 年，併科罰金新臺幣
    新臺幣8 萬元，上訴後，分別經臺灣高等法院以94年度上訴
    字第2327號及最高法院以95年度台上字第2419號駁回上訴確
    定；另於94年間因施用第一、二級毒品案件，經本院以94年
    度訴字第1296號分別判處(三)有期徒刑11月、7 月，應執行有
    期徒刑1 年4 月確定；再於94年間因竊盜案件，經本院以95
    年度易字第1079號判處(四)有期徒刑6 月確定；上開各罪刑嗣
    經本院以96年度聲減字第5224號裁定各減刑二分之一，並就
    (一)、(二)之刑及(三)、(四)之刑分別更定應執行之刑為有期徒刑1
    年7 月及11月確定，經入監接續執行，而於97年5 月26日縮
    刑期滿執行完畢（於本案構成累犯）。詎其仍不知悔改並戒
    除毒癮，復分別基於同時施用第一、二級毒品之犯意，於
    98年7 月25日上午9 時許，在設於桃園縣桃園市之花語賓館
    內，以將第一級毒品海洛因、第二級毒品甲基安非他命（起
    訴書誤為安非他命）同時置入玻璃球吸食器後，燒烤吸食其
    煙之方式，施用上開毒品1 次，嗣為警於98年7 月26日凌晨
    1 時15分許，在桃園縣桃園市○○路405 號前查獲，並扣得
    其所有之第一級毒品海洛因4 包（驗前毛重共計14.61 公克
    ，淨重共計13.39 公克，含無法與毒品析離之包裝袋4 個）
    及其所有而供上開施用毒品犯行所用之玻璃球吸食器1 個；
    及於98年7 月29日15時許，在其位於桃園縣平鎮市○○路
    ○ 段6 之19號7 樓住處，同時施用第一級毒品海洛因及第二
    級毒品甲基安非他命1 次，嗣為警於98年7 月29日21時45
    分許，在桃園縣桃園市○○路269 號前查獲，並扣得其所有
    之第一級毒品海洛因3 包（驗前毛重共計1.74公克，淨重共
    計1.08公克，含無法與毒品析離之包裝袋3 個）及甲基安非
    他命2 包（毛重共計1.39公克，含無法與毒品析離之包裝袋
    2 個）。案經桃園縣政府警察局移請臺灣桃園地方法院檢察
    署檢察官偵查起訴。
二、證據名稱：
  (一)被告於警詢、檢察官偵訊中之供述及本院審理中之自白。
  (二)桃園縣政府警察局被採尿人尿液暨毒品真實姓名與編號對照
    表及台灣檢驗科技股份有限公司濫用藥物檢驗報告（尿液部
    分）、桃園縣政府警察局搜索扣押筆錄、扣押物品目錄表、
    桃園縣政府警察局扣押物品清單、臺灣桃園地方法院檢察署
    扣押物品清單、法務部調查局濫用藥物實驗室鑑定書（第一
    級毒品部分）各2 份、桃園縣政府警察局查獲毒品危害防制
    條例「毒品」初步鑑驗報告單（第二級毒品部分）1 份，及
    扣案之第一級毒品海洛因4 包（驗前毛重共計14.61 公克，
    驗餘淨重共計13.39 公克，含無法與毒品析離之包裝袋4 個
    ）、3 包（驗前毛重共計1.74公克，淨重共計1.08公克，含
    無法與毒品析離之包裝袋3 個）、甲基安非他命2 包（毛重
    共計1.39公克，含無法與毒品析離之包裝袋2 個）、玻璃球
    吸食器1 個。
  (三)臺灣高等法院被告前案紀錄表1 份。
三、論罪科刑：
  (一)核被告上開犯罪事實、所為均係犯毒品危害防制條例第
    10條第1 項之施用第一級毒品罪。被告施用毒品前、後持有
    第一級毒品海洛因及第二級毒品甲基安非他命之低度行為，
    分別為施用毒品之高度行為所吸收，均不另論罪。公訴人固
    就被告犯罪事實之犯行部分，認係分別於98年7 月25日上
    午9 時、98年7 月26日凌晨3 時5 分許為警採尿時起回溯96
    小時內某時所為，分別係犯毒品危害防制條例第10條第1 項
    之施用第一級毒品罪嫌及同條第2 項之施用第二級毒品罪嫌
    ，應分論併罰之。惟按驗尿報告僅能得知自採尿時起回溯26
    、96小時之期間內「有無」施用第一、二級毒品之行為，至
    於施用「次數」、「態樣」（如同時施用或分別施用）則無
    法確認，經查，被告於98年7 月26日凌晨1 時15分許為警查
    獲後，於同日凌晨3 時5 分許為警採集尿液送驗，結果呈鴉
    片類陽性及安非他命類陽性反應，基此僅能認定被告於上開
    採尿時起回溯26、96小時之期間內確有施用第一、二級毒品
    之行為，至於施用毒品之次數、態樣則尚難率斷，而公訴人
    所認被告之犯罪時間既均在上開驗尿報告之有效回溯期間內
    （即分別自採尿時起回溯26、96小時內），則被告於本院審
    理中所為其於98年7 月25日上午9 時同時施用第一、二級毒
    品之供述即非不可採信，此外並無其他積極證據足以證明公
    訴人上開對被告所為之指摘，依罪疑唯有利被告之法理，自
    應採對被告較有利之認定，檢察官於起訴書中認犯意個別，
    行為互異，應分論併罰，容有誤會。被告上開所為均係一行
    為觸犯二罪名，為想像競合犯，均應依刑法第55條規定從一
    重之施用第一級毒品罪處斷。又被告所犯上開2 罪，犯意各
    別，行為互殊，應分論併罰。再被告有犯罪事實欄所載前案
    科刑及執行情形，有臺灣高等法院被告前案紀錄表附卷可參
    ，其於前案有期徒刑執行完畢後，5 年內故意再犯本件有期
    徒刑以上之罪，均為累犯，各應依刑法第47條第1 項之規定
    加重其刑。爰審酌被告前因施用毒品案，迭經觀察、勒戒、
    強制戒治及判處有期徒刑後，仍不知戒除毒隱，猶繼續施用
    毒品，本不宜寬貸，惟此乃自戕行為，與其犯後態度等一切
    情狀，暨公訴檢察官求刑尚屬過重，而分別以如主文所示之
    刑，及應執行之刑為適當。
  (二)扣案之白色粉末共計7 包含袋（淨重共計14.47 公克）、透
    明晶體2 包含袋（毛重共計1.39公克），經鑑定後，分別確
    呈海洛因、甲基安非他命陽性反應，各有上開鑑定書2 份及
    鑑驗報告單1 份可稽，均應依毒品危害防制條例第18條第1
    項前段規定，宣告沒收銷燬之；至玻璃球吸食器1 組，係被
    告所有而供施用毒品犯行所用之器具，此據被告於本院審理
    中陳述明確，有本院98年9 月30日簡式審判筆錄1 份附卷可
    考，應依刑法第38條第1 項第2 款規定沒收之。
四、應適用之法條：
    刑事訴訟法第299 條第1 項前段、第273 條之1 第1 項、第
    310 條之2 、第454 條第1 項，毒品危害防制條例第10條第
    1 項、第2 項、第18條第1 項前段，刑法第11條、第55條、
    第47條第1 項、第38條第1 項第2 款、第51條第5 款。
五、如不服本判決，得自收受送達之翌日起10日內向本院提出上
    訴狀（應附繕本），其未敘述上訴理由者，應於上訴期間屆
    滿後20日內補提理由書狀於本院，上訴於臺灣高等法院。
本案經檢察官丁俊成到庭執行職務。
中    華    民    國    98    年    10    月    9     日
                  刑事庭        法  官  林靜梅
以上正本證明與原本無異。
如不服本判決應於收受判決後10日內向本院提出上訴書狀，並應
敘述具體理由。其未敘述上訴理由者，應於上訴期間屆滿後20日
內向本院補提理由書(均須按他造當事人之人數附繕本)「切勿逕
送上級法院」。
                                書記官  施春祝
中    華    民    國    98    年    10    月    9     日
本案論罪科刑法條：
毒品危害防制條例第10條
施用第一級毒品者，處 6 月以上 5 年以下有期徒刑。
施用第二級毒品者，處 3 年以下有期徒刑。


司法院資訊處製作；財團法人民間司法改革基金會備份。
